【裁判字號】    99,交抗,126
【裁判日期】    990702
【裁判案由】    聲明異議
【裁判全文】
臺灣高等法院臺南分院交通事件裁定  九十九年度交抗字第一二六號
抗告人
即受處分人  甲○○
上列抗告人因違反道路交通管理處罰條例案件，不服臺灣嘉義地
方法院，中華民國九十九年五月二十七日所為裁定（九十九年度
交聲字第二０八號），提起抗告，本院裁定如下：
    主    文
抗告駁回。
    理    由
一、抗告意旨略以：原審於民國（下同）九十九年五月十日開庭
    時曾聲請檢視路口附近監視錄影帶，法官答應擇期再開庭，
    惟經檢視裁定內容並無監視影帶之事實，請警察單位提出監
    視錄影帶證明抗告人確有違規事實等語。
二、按汽車駕駛人，行經有燈光號誌管制之交岔路口闖紅燈者，
    處以新臺幣一千八百元以上五千四百元以下罰鍰；並記違規
    點數三點；道路交通管理條例第五十三條第一項及第六十三
    條第一項第三款分別定有明文。
三、抗告人遭警攔停舉發，於九十九年三月二十一日晚間七時十
    五分許，駕駛車牌號碼6737－UF號自小客車，在嘉義市○○
    路南往北方向，行經該路與忠孝二街交叉路口時闖紅燈，有
    嘉義市警察局九十九年三月二十四日嘉市警交字第L0000000
    0號舉發違反道路交通管理事件通知單、交通部公路總局嘉
    義區監理所嘉義市○○○○○道路交通管理事件裁決書各一
    份附卷可稽（見一審卷第四、八頁）。抗告人辯稱：於上開
    時間行經上開路口時，並無闖紅燈之行為，請求調查附近監
    視錄影器等云云。經查：
(一)原審於九十九年五月十日已當庭勘驗嘉義市警察局庭呈之違
    規現場錄影光碟，其勘驗結果「(一)錄影畫面開始時，號誌３
    即顯示為紅燈。(二)錄影畫面顯示Ｏ分６秒時，車牌號碼6737
    －UF號自用小客車通過號誌１下方，與車牌號碼6737－UF號
    自用小客車同向同車道行駛之垃圾車停在號誌１下方。(三)錄
    影畫面顯示Ｏ分９秒時，車牌號碼6737－UF號自用小客車之
    車燈有上下晃動。(四)錄影畫面顯示Ｏ分五十五秒時，有拍到
    車牌號碼6737－UF號自用小客車後方車牌。」且經證人即舉
    發警員劉昭進證稱：「當時異議人駕駛車牌號碼6737－UF號
    自用小客車，沿嘉義市○○路南向北往民雄方向行駛，於九
    十九年三月二十一日約晚上七時十五分通過忠孝路與忠孝二
    街口之號誌１，當時號誌３為紅燈，我看到號誌１下方的垃
    圾車已經停下來，異議人駕駛的車牌號碼6737－U號自用小
    客車才從垃圾車旁邊過來。」、「（號誌１跟號誌３是同時
    變燈的嗎？）是」、「（你站的位置可否清楚看到號誌１下
    方車輛行進情形？可否確定異議人是紅燈時通過號誌１下方
    的停止線？）可以，但停止線是看不到的，但是我可以確定
    異議人是在號誌１顯示為紅燈時通過號誌１下方。因為號誌
    １與號誌２中間的路面有高起來，所以路面高起來是我們的
    判斷之一，因為車燈會上下晃動，代表該車子已經到道路路
    口中間，但我們還會再看晃動時間是否在紅燈過好幾秒再晃
    動，若是代表該車已經在紅燈時就已經通過號誌１了。」（
    見一審卷第十六至十七頁）。足見抗告人駕駛6737－UF號自
    用小客車沿在嘉義市○○路南往北方向，行經該路與忠孝二
    街交叉路口，於紅燈時，強行通過該交岔路口，並為警攔停
    ，抗告人有駕駛自小客車闖紅燈之違規行為，足堪認定。
(二)又抗告人於原審訊問時供稱：「（你通過路口時，你有看號
    誌１當時號誌情形嗎？）有。」「（你看到的是什麼號誌？
    ）當時是綠燈要轉成黃燈。」「（你看到號誌１時，你距離
    號誌１多遠？）在號誌正下方，剛好抬頭看的到。」「（當
    時你看到的是號誌１或２？）號誌１。」「（為何跟剛才勘
    驗的畫面不同？）剛剛警員也有說那個畫面差不多在那個地
    方，也不能說本人是否有去闖紅燈，剛剛警員是說差不多在
    那個位置，他也說的有些模糊，因為剛剛警員也沒有說證明
    號誌１、２位置，或證實我有闖紅燈。」「（你確實有在九
    十九年三月二十一日晚上七時十五分駕駛車牌號碼6737－UF
    號自用小客車沿嘉義市○○路慢車道由南向北往民雄方向行
    使經過號誌１？）對。」（見一審卷第十五、十六、十八頁
    ），顯見抗告人所言與原審勘驗之內容不符，抗告人所稱，
    純係避重就輕之詞，不足採信。
四、綜上所述，本件抗告人於上開時、地，駕駛自小客車闖越紅
    燈之交通違規事實，事證明確。原審認依道路交通管理處罰
    條例第五十三條第一項、第六十三條第一項第三款及違反道
    路交通管理事件統一裁罰基準表之相關內容之規定，裁處異
    議人罰鍰二千七百元，並記違規點數三點，核無違誤，而將
    抗告人之異議駁回。本院經核原審認事用法，尚無不合。抗
    告人提起抗告：否認違規，調閱相關監視錄影帶請求云云，
    因原審已勘驗現場之錄影光碟內容如上，自無再予勘驗之必
    要，抗告為無理由，應予駁回。
五、據上論結，應依道路交通案件處理辦法第二十六條，刑事訴
    訟法第四百十二條，裁定如主文。
中    華    民    國    99    年    7     月    2     日
                  刑事第一庭審判長法官  茆  臺  雲
                                  法官  王  明  宏
                                  法官  蔡  長  林
以上正本證明與原本無異。
不得再抗告。
                                書記官  李  培  薇
中    華    民    國    99    年    7     月    2     日

司法院資訊處製作；財團法人民間司法改革基金會備份。
